臺灣臺中地方法院刑事判決　　　　　　　　　　　　九十一年度訴字第二三二五號
　　公　訴　人　臺灣臺中地方法院檢察署檢察官
　　被　　　告　乙○○
右列被告因偽造文書等案件，經檢察官提起公訴（九十一年度偵字第一七八四八號）
，本院判決如左：
    主  文
乙○○共同攜帶兇器竊盜，未遂，處有期徒刑陸月，如易科罰金，以參佰元折算壹日
，扣案如附表一所示之物沒收；又行使偽造私文書，足以生損害於公眾及他人，處有
期徒刑肆月，如易科罰金，以參佰元折算壹日，扣案如附表二所示偽造之「丙○○」
署名及指印沒收。應執行有期徒刑捌月，如易科罰金，以參佰元折算壹日，扣案如附
表一所示之物及如附表二所示偽造之「丙○○」署名及指印均沒收。
    事  實
一、乙○○：
  (一)與樊錦仁（業據臺灣臺中地方法院檢察署發布通緝）基於竊盜犯意聯絡，共同意
    圖為自己不法之所有，於民國九十年十一月十六日凌晨五時五十分許，由乙○○
    駕駛向友人借來之Ａ三—七三九一號自用小客車，搭載樊錦仁至臺中縣豐原市○
    ○○路○段二○○號對面土地公廟前，由樊錦仁把風，乙○○持樊錦仁所有如附
    表一所示之物，進入甲○○所有停在上址車牌號碼二Ｋ—三二○○號自用小客車
    內著手竊取零件，尚未得手之際，即為警當場查獲，並扣得供行竊所用如附表一
    所示之物，樊錦仁則乘隙逃逸。
  (二)乙○○為警查獲後，經警帶回臺中縣警察局豐原分局頂接派出所製作筆錄，乙○
    ○於九十年十一月十六日上午七時三十分許至同日下午四時四十七分間，接受警
    員詢問及臺灣臺中地方法院檢察署內勤檢察官訊問時，為隱匿真實身分，竟另行
    起意，冒用其弟「丙○○」名義應訊，並接續在：1.警訊筆錄上偽造「丙○○」
    署名、指印各一枚。2.汽車竊盜案一覽表上偽造「丙○○」署名、指印各一枚。
    3.警員所拍攝之Ａ三—七三九一號自用小客車、竊車工具、二Ｋ—三二○○號自
    用小客車、乙○○本人等照片下方偽造「丙○○」署名、指印各四枚。4.警員所
    扣得如附表一所示之物上偽造「丙○○」署名、指印各十枚。5.偵訊筆錄上偽造
    「丙○○」署名一枚，足以生損害於刑事追訴機關追訴犯罪之正確性及丙○○。
  (三)乙○○為達掩飾真實身分之目的，尚接續在：1.警局逮捕通知書上偽造「丙○○
    」署名、指印各三枚。2.警局權利告知書上偽造「丙○○」署名、指印各三枚（
    逮捕通知書、權利告知書均一式二聯，每聯署名、指印各一枚）後，再行使交付
    警局承辦人員，表示係丙○○本人收受右揭逮捕通知、權利告知，足以生損害於
    刑事追訴機關追訴犯罪之正確性及丙○○。
  (四)嗣乙○○於前述(二)、(三)犯行尚未經有偵查犯罪權限之人發覺前，即具狀向臺灣臺
    中地方法院檢察署自首而接受裁判。
二、案經臺中縣警察局豐原分局報告（竊盜部分）及乙○○向臺灣臺中地方法院檢察
    署自首後（偽造署押及行使偽造私文書部分）經檢察官偵查起訴。
    理  由
一、訊據被告乙○○承認偽造「丙○○」署名、指印及行使偽造私文書之事實；否認
    有與樊錦仁共同竊盜之犯行，辯稱：樊錦仁叫伊開車載他到現場，到了現場樊錦
    仁才說他要偷汽車零件，伊只好在旁邊等，後來伊越想越不對，走過去告訴樊錦
    仁伊要先離開，剛好就被警察抓到云云。
二、經查：
  (一)竊盜部分
    被告右揭竊盜犯行，業據被害人甲○○於警訊時指述綦詳（見偵卷第一二頁），
    並有贓物領具保管單、車籍作業系統—查詢認可資料在卷可稽（見偵卷第一八、
    二八頁），復有如附表一所示之物扣案可資佐證。雖被告以前詞置辯，惟其於警
    訊、偵查時已自承：當天係由樊錦仁把風，由伊持工具進入車內行竊汽車零件等
    語（見偵卷第一一、三四頁），而證人即查獲被告之警員丁○○於本院審理時亦
    證稱：當天伊到現場時，被告還不知道警察來了，頭仍趴在鑰匙孔那裡撬被害人
    的車子，手上拿著一支起子等語（見本院卷第三四、三五頁），足見被告所辯顯
    屬事後卸責之詞，不足採信。
  (二)偽造署押及行使偽造私文書部分
    被告右揭偽造署押及行使偽造私文書犯行，業據其於偵訊及本院調查、審理時坦
    承不諱（見偵卷第七七、七八頁，本院卷第一七至一九、三五頁），核與被害人
    丙○○於偵訊時指述情節相符（見偵卷第四四頁），並有如附表二所示偽造之「
    丙○○」署名、指印及被告出具之自白書在卷可參（見偵卷第一一、一九至二一
    、二四至二六、三○、三五、四八、四九頁），且被告冒名「丙○○」在警局製
    作之指紋卡及自白書上捺印之指紋，經送比對結果，與內政部刑事警察局存檔之
    乙○○指紋特徵相符，亦有該局九十一年三月十四日刑紋字第○九一○○四六四
    九七號鑑驗書附卷可憑（見偵卷第六六頁），足見被告自白與事實相符。
  (三)綜上所述，被告所辯不足為採。本件事證明確，被告竊盜、偽造署押及行使偽造
    私文書犯行均堪認定。
三、查附表一編號一至七所示之物，在客觀上均足以對人之生命、身體、安全產生危
    險，自屬兇器；又被告在警局逮捕通知書、權利告知書上偽造「丙○○」之署名
    及指印，係表示丙○○本人已收受逮捕通知、權利告知之意，均非單純偽造署名
    或指印。核被告事實欄編號(一)犯行，係犯刑法第三百二十一條第二項、第一項第
    三款攜帶兇器竊盜未遂罪；事實欄編號(二)犯行，係犯刑法第二百十七條偽造署押
    罪；事實欄編號(三)犯行，係犯刑法第二百十六條、第二百十條行使偽造私文書罪
    。公訴意旨認被告在警局權利告知書上偽造「丙○○」署名及指印之行為，係構
    成刑法第二百十七條偽造署押罪，尚有未洽，惟其基本事實同一，本院自得予以
    審理，並變更其起訴法條。被告就事實欄編號(一)犯行，與樊錦仁有犯意聯絡及行
    為分擔，均為共同正犯。被告如事實欄編號(二)所載各次偽造署押、編號(三)所載各
    次行使偽造私文書之行為，主觀上分別係基於同一冒名應訊之單一犯意，客觀上
    亦僅各侵害一法益，實現一個犯罪構成要件，各為接續犯，應僅分別成立一罪。
    檢察官雖未就被告在警員所拍攝Ａ三—七三九一號自用小客車、竊車工具、二Ｋ
    —三二○○號自用小客車、被告本人等照片下方（即事實欄編號(二)之3.）及扣案
    如附表一所示之物上（即事實欄編號(二)之4.）偽造「丙○○」署名及指印之犯行
    提起公訴，然此部分與起訴成罪之偽造署押犯行有接續犯之實質上一罪關係，為
    起訴效力所及，本院自得併予審理。被告所犯偽造署押、行使偽造私文書二罪，
    係為掩飾真實身分、冒名應訊而犯之，有手段目的之牽連關係，為牽連犯，應依
    刑法第五十五條規定，從情節較重之行使偽造私文書罪處斷。被告所犯攜帶兇器
    竊盜未遂、行使偽造私文書二罪，犯意各別，行為互殊，應予分論併罰。公訴意
    旨漏未審酌於此，而認被告所犯前開三罪均應併合處罰，容有未妥，應予更正。
    被告攜帶兇器竊盜犯行，已著手於犯罪行為之實施而不遂，為未遂犯，爰依刑法
    第二十六條前段規定，減輕其刑。被告行使偽造私文書犯行，於尚未經有偵查犯
    罪職權之人發覺前自首而接受裁判，亦應依法減輕其刑。爰審酌被告於夜間攜帶
    種類甚多之兇器行竊，足以對他人人身安全構成威脅，為警查獲後更冒用他人名
    義應訊簽名、捺印，使他人有受刑事追訴處罰之危險，惟於尚未經有偵查犯罪權
    限之人發覺前即自首而接受裁判，所生損害非鉅，且事後坦承部分犯行等一切情
    狀，分別量處如主文所示之刑，並諭知易科罰金之折算標準，暨定其應執行之刑
    及諭知易科罰金之折算標準。扣案如附表一所示之物，均係共同正犯樊錦仁所有
    供本件犯罪所用之物，業據被告供明在卷，爰依刑法第三十八條第一項第二款規
    定，宣告沒收。另扣案如附表二所示偽造之「丙○○」署名及指印，不問屬於犯
    人否，均應依刑法第二百十九條之規定，宣告沒收。
據上論斷，應依刑事訴訟法第二百九十九條第一項前段、第三百條，刑法第二百十六
條、第二百十條、第二百十七條、第三百二十一條第二項、第一項第三款、第二十六
條前段、第六十二條前段、第五十五條、第五十一條第五款、第四十一條第一項前段
、第二項、第三十八條第一項第二款，第二百十九條，罰金罰鍰提高標準條例第一條
前段、第二條，判決如主文。
本案經檢察官詹漢山到庭執行職務。
中      華      民      國      九十一      年    十二    月    十七    日
                                臺灣臺中地方法院刑事第四庭
                        審判長法  官  鄭  文  祺
                                          法  官  張  靜  琪
                                          法  官  羅  智  文
右正本證明與原本無異。
如不服本判決，應於判決送達後十日內向本院提出上訴狀，上訴於臺灣高等法院臺中
分院( 須附繕本 )。
                                          書記官
中      華      民      國      九十一      年    十二    月    二十    日
附錄論罪科刑法條
刑法第二百十條
偽造、變造私文書，足以生損害於公眾或他人者，處五年以下有期徒刑。
刑法第二百十六條
行使第二百十條至第二百十五條之文書者，依偽造、變造文書或登載不實事項或使登
載不實事項之規定處斷。
刑法第二百十七條第一項
偽造印章、印文或署押，足以生損害於公眾或他人者，處三年以下有期徒刑。
刑法第三百二十一條第一項第三款、第二項
犯竊盜罪而有左列情形之一者，處六月以上、五年以下有期徒刑：
三  攜帶兇器而犯之者。
前項之未遂犯罰之。
~FO;
附表一
┌───┬──────────┬─────┬──────┐
│編  號│    物  品  名  稱  │  數  量  │備  註      │
├───┼──────────┼─────┼──────┤
│一    │    一字起子        │  一支    │屬於兇器    │
├───┼──────────┼─────┼──────┤
│二    │    十字起子        │  一支    │屬於兇器    │
├───┼──────────┼─────┼──────┤
│三    │    尖型起子        │  一支    │屬於兇器    │
├───┼──────────┼─────┼──────┤
│四    │    鐵鉗            │  一支    │屬於兇器    │
├───┼──────────┼─────┼──────┤
│五    │    管口鉗          │  一支    │屬於兇器    │
├───┼──────────┼─────┼──────┤
│六    │    尖嘴鉗          │  一支    │屬於兇器    │
├───┼──────────┼─────┼──────┤
│七    │    爆破鉗          │  一支    │屬於兇器    │
├───┼──────────┼─────┼──────┤
│八    │    鑰匙            │  一支    │            │
├───┼──────────┼─────┼──────┤
│九    │    無線電對講機    │  一組    │            │
├───┼──────────┼─────┼──────┤
│十    │    無線電麥克風    │  一支    │            │
└───┴──────────┴─────┴──────┘
附表二
┌────┬─────────┬──────┬──────────┐
│編  號  │名  稱            │數  量      │備  註              │
├────┼─────────┼──────┼──────────┤
│一      │警訊筆錄          │署名一枚    │                    │
│        │                  │指印一枚    │                    │
├────┼─────────┼──────┼──────────┤
│二      │汽車竊盜一覽表    │署名一枚    │                    │
│        │                  │指印一枚    │                    │
├────┼─────────┼──────┼──────────┤
│三      │警員所拍攝之照片  │署名四枚    │                    │
│        │下方              │指印四枚    │                    │
├────┼─────────┼──────┼──────────┤
│四      │扣案如附表一所示  │署名十枚    │                    │
│        │之物              │指印十枚    │                    │
├────┼─────────┼──────┼──────────┤
│五      │偵訊筆錄          │署名一枚    │                    │
├────┼─────────┼──────┼──────────┤
│六      │警局逮捕通知書    │署名三枚    │逮捕通知書一式三聯  │
│        │                  │指印三枚    │每聯署名、指印各一枚│
├────┼─────────┼──────┼──────────┤
│七      │警局權利告知書    │署名三枚    │權利告知書一式三聯  │
│        │                  │指印三枚    │每聯署名、指印各一枚│
└────┴─────────┴──────┴──────────┘
